【裁判字號】    86,再易,14
【裁判日期】    890317
【裁判案由】    遷讓房屋
【裁判全文】
臺灣臺南地方法院民事裁定  八十六年度再易字第十四號
    原      告  甲○○○
    訴訟代理人  上官慶壽
                郁旭華律師
                王燕玲律師
    被      告  台南縣政府  住台南縣新營市○○路三六號
    法定代理人  陳唐山      住.
    訴訟代理人  洪玉崑律師
右當事人間請求遷讓房屋事件，再審原告對於中華民國八十六年五月二十七日本院八
十五年度簡上字第一四二號確定判決提起再審之訴，本院裁定如左：
    主      文
再審之訴駁回。
再審訴訟費用由再審原告負擔。
    理      由
一按再審之訴，應於三十日之不變期間內提起；前項期間，自判決確定時起算；再審
  之訴不合法者，法院應以裁定駁回之，民事訴訟法第五百條第一項、第二項前段、
  第五百零二條第一項定有明文。又當事人提起再審之訴，前後主張不同之再審理由
  ，所應遵守之不變期間自應分別計算，有最高法院七十二年台聲字第三九二號判例
  可參。
二本件再審原告於八十六年八月四日及同年十月二十三日分別提出「再審補充理由狀
  」、「再審補充理由(二)狀」，主張系爭之房屋訴訟標的價額前經大華不動產鑑定股
  份有限公司估價為新台幣（下同）一百萬七千九百十一元，聲請法院改用通常程序
  審理，迄無下文，亦未見於確定判決中敘明理由，所為判決有民事訴訟法同法第四
  百九十七條「未斟酌重要證物」之再審理由，並另主張原確定判決就附圖所示Ｂ、
  Ｃ部分均有獨立之出入通路，非動產，現場勘驗就Ｂ、Ｃ是否有獨立出入未詳加勘
  驗並認明於勘驗筆錄，認原確定判決有採證與卷內資料不符之違背證據法則之違法
  及同法第四百九十七條再審之事由，與再審原告於八十六年六月二十六日聲請再審
  所主張原確定判決有民事訴訟法第四百九十六條第一項第十三款之當事人發現未經
  斟酌之証物為再審理由有別，揆之上開最高法院七十二年台聲字第三九二號判例所
  示，所應遵守之不變期間，自應分別計算。而上開再審原告於八十六年八月四日及
  同年十月二十三日所提之再審理由為民事訴訟法第四百九十七條「未斟酌重要證物
  」，依上揭同法第五百條第一、二項之規定，應認再審原告於八十六年六月七日收
  受原確定判決時起算三十日之不變期間，至同年七月七日已屆滿，則再審原告於同
  年八月四日及同年十月二十三日具狀所提出之再審理由，顯然已逾越法定再審不變
  期間，為不合法，應予駁回。
三依民事訴訟法第五百零二條第一項，裁定如主文。
中      華      民      國    八十九    年      三      月    十七      日
                                臺灣臺南地方法院民事第三庭
                                      審判長法      官    何  清  池
                                            法      官    張  季  芬
                                            法      官    林  勝  利
右正本證明與原本無異
如不服本裁定應於送達後十日內向本院提出抗告狀
中      華      民      國    八十九    年      三      月    廿二    日
                                            法院書記官    林  賢  輝


司法院資訊處製作；財團法人民間司法改革基金會備份。
